Inventaris van het archief van het Hof van Discipline, 1953-2003
Nationaal Archief, Den Haag
- Aanvulling 2003, E.
  - Dossiers van tuchtzaken; dossiernummers 2501-3750., 2501-3400
    - dossier, 3076; 1 omslag
    - dossier, 3077; 1 omslag
    - dossier, 3078; 1 omslag
    - dossier, 3079; 1 omslag
    - dossier, 3080; 1 omslag
    - dossier, 3081; 1 omslag
    - dossier, 3082; 1 omslag
    - dossier, 3083; 1 omslag
    - dossier, 3084; 1 omslag
    - dossier, 3085; 1 omslag
    - dossier, 3086; 1 omslag
    - dossier, 3087; 1 omslag
    - dossier, 3088; 1 omslag
    - dossier, 3089; 1 omslag
    - dossier, 3090; 1 omslag
    - dossier, 3091; 1 omslag
    - dossier, 3092; 1 omslag
    - dossier, 3093; 1 omslag
    - dossier, 3094; 1 omslag
    - dossier, 3095; 1 omslag
    - dossier, 3096; 1 omslag
    - dossier, 3097; 1 omslag
    - dossier, 3098; 1 omslag
    - dossier, 3099; 1 omslag
    - dossier, 3100; 1 omslag
    - dossier, 3101; 1 omslag
    - dossier, 3102; 1 omslag
    - dossier, 3103; 1 omslag
    - dossier, 3104; 1 omslag
    - dossier, 3105; 1 omslag
    - dossier, 3106; 1 omslag
    - dossier, 3107; 1 omslag
    - dossier, 3108; 1 omslag
    - dossier, 3109; 1 omslag
    - dossier, 3110; 1 omslag
    - dossier, 3111; 1 omslag
    - dossier, 3112; 1 omslag
    - dossier, 3113; 1 omslag
    - dossier, 3114; 1 omslag
    - dossier, 3115; 1 omslag
    - dossier, 3116; 1 omslag
    - dossier, 3117; 1 omslag
    - dossier, 3118; 1 omslag
    - dossier, 3119; 1 omslag
    - dossier, 3120; 1 omslag
    - dossier, 3121; 1 omslag
    - dossier, 3122; 1 omslag
    - dossier, 3123; 1 omslag
    - dossier, 3124; 1 omslag
    - dossier, 3125; 1 omslag
    - dossier, 3126; 1 omslag
    - dossier, 3127; 1 omslag
    - dossier, 3128; 1 omslag
    - dossier, 3129; 1 omslag
    - dossier, 3130; 1 pak
    - dossier, 3131; 1 omslag
    - dossier, 3132; 1 omslag
    - dossier, 3133; 1 omslag
    - dossier, 3134; 1 omslag
    - dossier, 3135; 1 omslag
    - dossier, 3136; 1 pak
    - dossier, 3137; 1 omslag
    - dossier, 3138; 1 omslag
    - dossier, 3139; 1 omslag
    - dossier, 3140; 1 omslag
    - dossier, 3141; 1 omslag
    - dossier, 3142
    - dossier, 3143; 1 omslag
    - dossier, 3144; 1 omslag
    - dossier, 3145; 1 omslag
    - dossier, 3146; 1 omslag
    - dossier, 3147; 1 omslag
    - dossier, 3148; 1 omslag
    - dossier, 3149; 1 omslag
    - dossier, 3150; 1 omslag
    - dossier, 3151; 1 omslag
    - dossier, 3152; 1 omslag
    - dossier, 3153; 1 omslag
    - dossier, 3154; 1 omslag
    - dossier, 3155; 1 omslag
    - dossier, 3156; 1 omslag
    - dossier, 3157; 1 omslag
    - dossier, 3158; 1 omslag
    - dossier, 3159; 1 pak
    - dossier, 3160; 1 omslag
    - dossier, 3161; 1 omslag
    - dossier, 3162; 1 omslag
    - dossier, 3163; 1 omslag
    - dossier, 3164
    - dossier, 3165; 1 omslag
    - dossier, 3166; 1 omslag
    - dossier, 3167; 1 omslag
    - dossier, 3168; 1 omslag
    - dossier, 3169; 1 omslag
    - dossier, 3170; 1 omslag
    - dossier, 3171; 1 omslag
    - dossier, 3172; 1 omslag
    - dossier, 3173; 1 pak
    - dossier, 3174; 1 omslag
    - dossier, 3175; 1 omslag
    - dossier, 3176; 1 omslag
    - dossier, 3177; 1 omslag
    - dossier, 3178; 1 omslag
    - dossier, 3179; 1 omslag
    - dossier, 3180; 1 omslag
    - dossier, 3181; 1 omslag
    - dossier, 3182; 1 omslag
    - dossier, 3183; 1 omslag
    - dossier, 3184; 1 omslag
    - dossier, 3185; 1 omslag
    - dossier, 3186; 1 omslag
    - dossier, 3187; 1 omslag
    - dossier, 3188; 1 omslag
    - dossier, 3189; 1 omslag
    - dossier, 3190; 1 omslag
    - dossier, 3191; 1 omslag
    - dossier, 3192; 1 omslag
    - dossier, 3193; 1 omslag
    - dossier, 3194; 1 omslag
    - dossier, 3195; 1 omslag
    - dossier, 3196; 1 omslag
    - dossier, 3197; 1 omslag
    - dossier, 3198; 1 omslag
    - dossier, 3199; 1 omslag
    - dossier, 3200; 1 omslag
    - dossier, 3201; 1 omslag
    - dossier, 3202; 1 omslag
    - dossier, 3203; 1 omslag
    - dossier, 3204; 1 omslag
    - dossier, 3205; 1 omslag
    - dossier, 3206; 1 omslag
    - dossier, 3207; 1 omslag
    - dossier, 3208; 1 omslag
    - dossier, 3209; 1 omslag
    - dossier, 3210; 1 omslag
    - dossier, 3211; 1 omslag
    - dossier, 3212; 1 omslag
    - dossier, 3213; 1 omslag
    - dossier, 3214; 1 omslag
    - dossier, 3215; 1 omslag
    - dossier, 3216; 1 omslag
    - dossier, 3217; 1 omslag
    - dossier, 3218; 1 omslag
    - dossier, 3219; 1 omslag
    - dossier, 3220; 1 omslag
    - dossier, 3221; 1 omslag
    - dossier, 3222; 1 omslag
    - dossier, 3223; 1 omslag
    - dossier, 3224; 1 omslag
    - dossier, 3225; 1 omslag
    - dossier, 3226; 1 omslag
    - dossier, 3227; 1 omslag
    - dossier, 3228; 1 omslag
    - dossier, 3229; 1 omslag
    - dossier, 3230; 1 omslag
    - dossier, 3231; 1 omslag
    - dossier, 3232; 1 omslag
    - dossier, 3233; 1 omslag
    - dossier, 3234; 1 omslag
    - dossier, 3235; 1 omslag
    - dossier, 3236; 1 omslag
    - dossier, 3237; 1 omslag
    - dossier, 3238; 1 omslag
    - dossier, 3239; 1 omslag
    - dossier, 3240; 1 omslag
    - dossier, 3241; 1 omslag
    - dossier, 3242; 1 omslag
    - dossier, 3243; 1 omslag
    - dossier, 3244; 1 omslag
    - dossier, 3245; 1 omslag
    - dossier, 3246; 1 omslag
    - dossier, 3247; 1 omslag
    - dossier, 3248; 1 omslag
    - dossier, 3249; 1 omslag
    - dossier, 3250; 1 omslag
    - dossier, 3251; 1 omslag
    - dossier, 3252
    - dossier, 3253; 1 omslag
    - dossier, 3254; 1 omslag
    - dossier, 3255; 1 omslag
    - dossier, 3256; 1 omslag
    - dossier, 3257; 1 omslag
    - dossier, 3258; 1 omslag
    - dossier, 3259; 1 omslag
    - dossier, 3260; 1 omslag
    - dossier, 3261; 1 omslag
    - dossier, 3262; 1 omslag
    - dossier, 3263; 1 omslag
    - dossier, 3264; 1 omslag
    - dossier, 3265; 1 omslag
    - dossier, 3266; 1 omslag
    - dossier, 3267; 1 omslag
    - dossier, 3268; 1 omslag
    - dossier, 3269; 1 omslag
    - dossier, 3270; 1 omslag
    - dossier, 3271; 1 omslag
    - dossier, 3272; 1 omslag
    - dossier, 3273; 1 omslag
    - dossier, 3274; 1 omslag
    - dossier, 3275; 1 omslag
    - dossier, 3276; 1 omslag
    - dossier, 3277; 1 omslag
    - dossier, 3278; 1 omslag
    - dossier, 3279; 1 omslag
    - dossier, 3280; 1 omslag
    - dossier, 3281; 1 omslag
    - dossier, 3282; 1 omslag
    - dossier, 3283; 1 omslag
    - dossier, 3284; 1 omslag
    - dossier, 3285; 1 omslag
    - dossier, 3286; 1 omslag
    - dossier, 3287; 1 omslag
    - dossier, 3288; 1 omslag
    - dossier, 3289; 1 omslag
    - dossier, 3290; 1 pak
    - dossier, 3291; 1 omslag
    - dossier, 3292; 1 omslag
    - dossier, 3293; 1 omslag
    - dossier, 3294; 1 omslag
    - dossier, 3295; 1 omslag
    - dossier, 3296; 1 omslag
    - dossier, 3297; 1 omslag
    - dossier, 3298; 1 omslag
    - dossier, 3299; 1 omslag
    - dossier, 3300; 1 omslag
    - dossier, 3301; 1 omslag
    - dossier, 3302; 1 omslag
    - dossier, 3303; 1 omslag
    - dossier, 3304; 1 omslag
    - dossier, 3305; 1 omslag
    - dossier, 3306; 1 omslag
    - dossier, 3307; 1 omslag
    - dossier, 3308; 1 omslag
    - dossier, 3309; 1 omslag
    - dossier, 3310; 1 omslag
    - dossier, 3311; 1 omslag
    - dossier, 3312; 1 omslag
    - dossier, 3313; 1 omslag
    - dossier, 3314; 1 omslag
    - dossier, 3315; 1 omslag
    - dossier, 3316; 1 omslag
    - dossier, 3317; 1 omslag
    - dossier, 3318; 1 omslag
    - dossier, 3319; 1 omslag
    - dossier, 3320; 1 omslag
    - dossier, 3321; 1 omslag
    - dossier, 3322; 1 omslag
    - dossier, 3323; 1 omslag
    - dossier, 3324; 1 omslag
    - dossier, 3325; 1 omslag
    - dossier, 3326; 1 omslag
    - dossier, 3327; 1 omslag
    - dossier, 3328; 1 omslag
    - dossier, 3329; 1 omslag
    - dossier, 3330; 1 omslag
    - dossier, 3331; 1 omslag
    - dossier, 3332; 1 omslag
    - dossier, 3333; 1 omslag
    - dossier, 3334; 1 omslag
    - dossier, 3335; 1 omslag
    - dossier, 3336; 1 omslag
    - dossier, 3337; 1 omslag
    - dossier, 3338; 1 omslag
    - dossier, 3339; 1 omslag
    - dossier, 3340; 1 omslag
    - dossier, 3341; 1 omslag
    - dossier, 3342; 1 omslag
    - dossier, 3343; 1 omslag
    - dossier, 3344; 1 omslag
    - dossier, 3345; 1 omslag
    - dossier, 3346; 1 omslag
    - dossier, 3347; 1 omslag
    - dossier, 3348; 1 omslag
    - dossier, 3349; 1 omslag
    - dossier, 3350; 1 omslag
    - dossier, 3351; 1 omslag
    - dossier, 3352; 1 omslag
    - dossier, 3353; 1 omslag
    - dossier, 3354; 1 omslag
    - dossier, 3355; 1 omslag
    - dossier, 3356; 1 omslag
    - dossier, 3357; 1 omslag
    - dossier, 3358; 1 omslag
    - dossier, 3359; 1 omslag
    - dossier, 3360; 1 omslag
    - dossier, 3361; 1 omslag
    - dossier, 3362; 1 omslag
    - dossier, 3363; 1 omslag
    - dossier, 3364; 1 omslag
    - dossier, 3365; 1 omslag
    - dossier, 3366; 1 omslag
    - dossier, 3367; 1 omslag
    - dossier, 3368; 1 omslag
    - dossier, 3369; 1 omslag
    - dossier, 3370; 1 omslag
    - dossier, 3371; 1 omslag
    - dossier, 3372; 1 omslag
    - dossier, 3373; 1 omslag
    - dossier, 3374; 1 omslag
    - dossier, 3375; 1 omslag
    - dossier, 3376; 1 omslag
    - dossier, 3377; 1 omslag
    - dossier, 3378; 1 omslag
    - dossier, 3379; 1 omslag
    - dossier, 3380; 1 omslag
    - dossier, 3381; 1 omslag
    - dossier, 3382; 1 omslag
    - dossier, 3383; 1 omslag
    - dossier, 3384; 1 omslag
    - dossier, 3385; 1 omslag
    - dossier, 3386; 1 omslag
    - dossier, 3387; 1 omslag
    - dossier, 3388; 1 omslag
    - dossier, 3389; 1 omslag
    - dossier, 3390; 1 omslag
    - dossier, 3391; 1 omslag
    - dossier, 3392; 1 omslag
    - dossier, 3393; 1 omslag
    - dossier, 3394; 1 omslag
    - dossier, 3395; 1 omslag
    - dossier, 3396; 1 omslag
    - dossier, 3397; 1 omslag
    - dossier, 3398; 1 omslag
    - dossier, 3399; 1 omslag
    - dossier, 3400; 1 omslag